【裁判字號】    97,訴,230
【裁判日期】    970630
【裁判案由】    毒品危害防制條例
【裁判全文】
臺灣士林地方法院刑事判決               97年度訴字第230號
公  訴  人  臺灣士林地方法院檢察署檢察官
被      告  甲○○
上列被告因違反毒品危害防制條例案件，經檢察官提起公訴（97
年度毒偵字第60號），被告於本院準備程序為有罪之陳述，經本
院合議庭裁定由受命法官獨任依簡式審判程序審理，並判決如下
：
    主  文
甲○○施用第一級毒品，累犯，處有期徒刑玖月；又施用第二級
毒品，累犯，處有期徒刑伍月。應執行有期徒刑壹年。
    事  實
一、甲○○前因施用第二級毒品案件，經依本院88年度毒聲字第
    452 號裁定送觀察、勒戒後，認無繼續施用毒品之傾向，於
    88年3 月19日執行完畢釋放，並由臺灣士林地方法院檢察署
    檢察官以88年度偵字第2678號不起訴處分確定，詎其仍未戒
    除毒癮，於前開觀察、勒戒執行完畢後5 年內，再犯施用第
    一級毒品、施用第二級毒品罪，經本院以93年度訴字第194
    號判決判處有期徒刑8 月、有期徒刑3 月，應執行有期徒刑
    9 月確定，並於94年7 月8 日縮刑期滿執行完畢；另於93年
    間犯施用毒品罪，經本院以其犯罪時間在前開觀察、勒戒執
    行完畢5 年後，依94年度毒聲字第268 號裁定送觀察、勒戒
    後，認有繼續施用毒品之傾向，復以94年度毒聲字第560 號
    裁定送強制戒治，後因強制戒治經評定戒治處遇成效合格，
    於95年9 月11日停止戒治釋放出所，所餘戒治期間並付保護
    管束，嗣於95年11月21日保護管束期滿，未經撤銷停止戒治
    ，視為執行完畢，並由臺灣士林地院檢察署檢察官以95年度
    戒毒偵字第57號處分不起訴確定後，因另犯竊盜罪，經本院
    判處有期徒刑9 月，並由臺灣高等法院以94年度上易字第16
    71號判決駁回上訴確定，經接續上開強制戒治執行，而於96
    年5 月31日執行完畢（起訴書誤載為6 月1 日，應予更正）
    。詎甲○○仍未悛悔，於上開強制戒治執行完畢後5 年內，
    復分別基於施用第一級毒品及施用第二級毒品之犯意，於96
    年11月12日17時至18時許，在臺北縣淡水鎮○○街○ 段177
    巷112 號5 樓（起訴書漏載「5 樓」，應予更正）友人高志
    華住處內，以將海洛因摻入香菸後抽菸之方式，施用第一級
    毒品海洛因1 次；並於96年11月13日17時至18時許，在前開
    相同地點，將甲基安非他命置入玻璃球內，再予以燒烤產生
    煙霧後，吸取該煙霧，以此方式施用第二級毒品甲基安非他
    命1 次。嗣因員警接獲線報，於96年11月13日21時50分許前
    往上址搜索，當場查獲在場甲○○之友人高志華持有毒品（
    高志華部分，由檢察官另案偵處），遂徵得在場甲○○之同
    意後，採其尿液送驗，嗣因尿液鑑驗結果呈甲基安非他命、
    鴉片類陽性反應，乃查悉上情。
二、案經臺北縣政府警察局報告臺灣板橋地方法院檢察署檢察官
    偵查後，簽請臺灣高等法院檢察署檢察長令轉臺灣士林地方
    法院檢察署檢察官偵查起訴，並經本院改依簡式程序審理。
    理  由
壹、犯罪事實之認定：
一、上揭犯行，業據被告甲○○於本院審理時坦承不諱（參見本
    院卷第67頁至第68頁），而被告為警查獲翌日（即96年11月
    14日）在警局所排尿液，經採集後送台灣檢驗科技股份有限
    公司以酵素免疫分析法初驗後，再以氣相層析質譜分析法複
    驗，證實其尿液呈鴉片類及甲基安非他命陽性反應，亦有該
    公司於96年11月28日出具之濫用藥物尿液鑑驗報告1 紙附卷
    可佐（附於臺灣板橋地方法院檢察署96年度毒偵字第9298號
    卷第36頁）。綜上，足認被告自白與事實相符，可以採信，
    本案事證至為明確，被告犯行堪予認定。
二、查被告前因施用毒品案件，經本院先後以94年度毒聲字第26
    8 號、94年度毒聲字第560 號裁定裁定送觀察、勒戒及強制
    戒治，嗣因執行強制戒治6 個月以上，經評定戒治處遇成效
    為合格，已無繼續戒治必要，於95年9 月11日因停止戒治釋
    放出所，所餘戒治期間並付保護管束，嗣於95年11月21日保
    護管束期滿，未經撤銷停止戒治，視為執行完畢，並由臺灣
    士林地院檢察署檢察官以95年度戒毒偵字第57號處分不起訴
    確定之事實，有前開不起訴處分書、臺灣高等法院被告前案
    紀錄表、法務部全國檢察官線上查詢刑案人犯在監所最新資
    料報表等件在卷可考，應甚明確。是被告於上開強制戒治執
    行完畢釋放後5 年內，再犯本案施用第一級、第二級毒品之
    犯行，公訴人提起公訴，於法並無不合，本院自應依法論科
    。
貳、論罪科刑：
一、查海洛因、甲基安非他命分別為毒品危害防制條例第2 條第
    2 項第1 款、第2 款所稱之第一級毒品及第二級毒品。核被
    告甲○○所為，係分別犯毒品危害防制條例第10條第1 項之
    施用第一級毒品罪、同條例第10條第2 項之施用第二級毒品
    罪，其持有第一級毒品海洛因、第二級毒品甲基安非他命進
    而施用，持有毒品之行為為施用毒品之當然手段，均不另論
    以持有毒品罪（最高法院74年度台上字第3404號判例意旨參
    照）。又被告所犯上開2 罪，犯意各別，行為互殊，應予分
    論併罰。
二、被告有如事實欄所載前案科刑及執行之記錄，有臺灣高等法
    院被告前案紀錄表在卷可稽，其於有期徒刑執行完畢後5 年
    內，故意再犯本案有期徒刑以上之各罪，均為累犯，應依刑
    法第47條第1 項之規定加重其刑。爰審酌被告曾因施用毒品
    犯行而送觀察勒戒、強制戒治及判處罪刑，仍不知悛悔，復
    再施用第一級、第二級毒品，顯見其無戒絕之決心，惟念其
    施用毒品乃戕害自己身心健康，尚未危及他人，且犯後坦承
    犯行，態度尚稱良好等一切情狀，分別量處如主文所示之刑
    ，並依法定其應執行刑，以示懲儆。
據上論斷，應依刑事訴訟法第273 條之1 第1 項、第299 條第1
項前段，毒品危害防制條例第10條第1 項、第10條第2 項，刑法
第11條前段、第47條第1 項、第51條第5 款，判決如主文。
本案經檢察官蔡啟文到庭執行職務。
中    華    民    國    97    年  6    月    30       日
                  刑事第二庭法  官  吳祚丞
以上正本證明與原本無異。
如不服本判決應於送達後10日內，向本院提出上訴書狀。其未敘
述上訴理由者，應於上訴期間屆滿後20日內向本院補提理由書狀
（均須按他造當事人之人數附繕本）。
                            書記官  方蘭芬
中    華    民    國    97    年  6    月    30       日
附錄本案論罪科刑法條全文
毒品危害防制條例第10條
施用第一級毒品者，處6 月以上5 年以下有期徒刑。
施用第二級毒品者，處3 年以下有期徒刑。


司法院資訊處製作；財團法人民間司法改革基金會備份。
